【裁判字號】    92,台上,7013
【裁判日期】    921211
【裁判案由】    偽造有價證券
【裁判全文】
最高法院刑事判決                              九十二年度台上字第七０一三號
    上 訴 人  甲○○
右上訴人因偽造有價證券案件，不服台灣高等法院台中分院中華民國九十二年十月七
日第二審更審判決〔九十二年度重上更(一)字第三三號，起訴案號：台灣台中地方法院
檢察署八十七年度偵字第二三六一八號（原判決誤載為八十九年度偵字第三０六一號
）〕，提起上訴，本院判決如左：
    主  文
上訴駁回。
    理  由
按刑事訴訟法第三百七十七條規定，上訴於第三審法院，非以判決違背法令為理由，
不得為之。是提起第三審上訴，應以原判決違背法令為理由，係屬法定要件。如果上
訴理由狀並未依據卷內訴訟資料，具體指摘原判決不適用何種法則或如何適用不當，
或所指摘原判決違法情事，顯與法律規定得為第三審上訴理由之違法情形，不相適合
時，均應認其上訴為違背法律上之程式，予以駁回。本件原判決撤銷第一審不當之科
刑判決，改判仍論處上訴人甲○○連續意圖供行使之用而偽造有價證券罪刑，已詳
認定犯罪事實之依據及憑以認定之理由，並對上訴人否認犯罪之辯詞，如何不足採信
，均已依據卷內資料予以指駁及說明，從形式上觀察，原判決並無違背法令情形。上
訴意旨謂：告訴人王炎村與上訴人交接時，雙方協議，使用中之誠泰商業銀行公益分
行及彰化商業銀行北台中分行之支票簿各一本交由上訴人使用，而國弘建設事業有限
公司（下稱國弘公司）在變更登記前，王炎村仍為該公司法定代理人，簽發支票自須
使用其印章；另吳愛珠為上訴人女友，其坦承交付印鑑章予上訴人，同意擔任國弘公
司新負責人，即是同意在簽發公司支票時蓋章，可見王炎村、吳愛珠均在事前授權上
訴人以其二人為負責人，簽發國弘公司名義之支票，上訴人主觀上委無盜用或偽刻印
章進而偽造支票之犯意，嗣王炎村、吳愛珠不願擔負票據責任，諉稱未同意上訴人簽
發本件之支票，原判決採信王炎村、吳愛珠不實之指訴，遽入上訴人於罪，洵有未洽
等語，係就原判決已詳為論斷與說明之事項，再事爭執，殊非適法之第三審上訴理由
。又刑事訴訟法第三百七十九條第十款所稱應調查之證據，係指與待證事實有重要關
係，在客觀上認為應行調查者而言。本件事證已臻明確，原審未傳訊證人王重任，不
為無益之調查，尚難指為調查未盡。再吳愛珠於原審之前審已供明不知上訴人以其為
國弘公司負責人名義簽發支票，上訴人復未能舉證證明吳愛珠曾授權其簽發票據，則
原判決就此部分亦論處上訴人偽造有價證券罪刑，適用法則核無違誤。此外，上訴人
徒憑己意，對原審職權之適法行使及原判決理由已說明之事項，任意指摘，顯與法定
上訴第三審之形式要件不符，其上訴違背法律上之程式，應予駁回。
據上論結，應依刑事訴訟法第三百九十五條前段，判決如主文。
中      華      民      國    九十二    年     十二     月     十一     日
                              最高法院刑事第五庭
                                  審判長法官  謝  家  鶴
                                        法官  洪  文  章
                                        法官  花  滿  堂
                                        法官  陳  世  淙
                                        法官  洪  佳  濱
      右正本證明與原本無異
                                              書  記  官
中      華      民      國    九十二    年     十二     月    二十四    日
                                                                        Ｌ


司法院資訊處製作；財團法人民間司法改革基金會備份。
